# 研发费用资本化

提问人：frankyao1210 时间：2013-10-17 19:36:57
请教：假如某公司受对方单位订制要求，开发一个设备，该公司进行了大量的研发试验最终成功研制成功。请问：这个过程中的所有费用是计入研发费用还是计入营业成本呢？如果计入研发费用，是不是也要分为研发阶段和开发阶段，按照准则费用化或资本化？如果计入营业成本，该部分成本是否属于研发投入，在高新技术企业认定时计入？谢谢！

回答人：chenyiwei
如果是受托研发，研发成果归对方所有，本企业仅就所提供的研发劳务获取相应报酬，不享有或承担研发成果具体使用过程中的收益和风险的，则本企业的交易实质属于提供劳务，相关支出在会计上计入营业成本，与所确认的营业收入配比。

提问人：frankyao1210 时间：2013-10-17 20:37:27
在计算高新技术企业条件时，这部分是不是不能作为公司的研发投入？为什么以前有上市公司受质疑不符合高新技术企业认定条件时解释为研发成果出售计入成本了，考虑这部分就符合条件，谢谢！

回答人：chenyiwei
这个问题各地政策把握可能不尽一致。不排除有些地方严格要求仅有管理费用中的研发支出才可计入。具体看你的客户的所在地的具体政策把握口径。